# 集团公司中有金融企业

提问人：大葱拌牛肉 时间：2017-08-11 15:29:32
集团公司主要以工程建设为主，其中有一个子公司为担保企业，担保企业科目中有应收代偿款，应收保费，还有存出保证金等，但是最终的报表中我们用的是实体工商企业通用的报表，没有上述几个科目？需要自己在报表模板上加上这几个科目吗？我看有的事务所把这几个科目调整到其他货币资金，其他应收款等科目了，请问正确的处理是什么？

回答人：chenyiwei
以前国资委发过一个集团内金融子企业报表如何调整为非金融企业报表格式用于集团合并的文件，我在论坛上贴过，你可以自己搜索一下。应该是 2008 年左右的文件。